臺灣新竹地方法院刑事判決
111年度原金訴字第18號
公  訴  人  臺灣新竹地方檢察署檢察官
被      告  謝俊鳳





指定辯護人  許麗美律師                    
上列被告因違反洗錢防制法等案件，經檢察官提起公訴（臺灣新
竹地方檢察署111年度偵字第4550號、第4562號、第4563號）及
移送併辦（臺灣臺南地方檢察署111年度偵字第5805號、臺灣士
林地方檢察署111年度偵字第6584號、第6739號、臺灣桃園地方
檢察署111年度偵字第8559號、第24438號、臺灣臺中地方檢察署
110年度偵字第36710號、111年度偵字第9889號、第15843號、第
22881號、第42034號、臺灣彰化地方檢察署111年度偵緝字第232
號、111年度偵字第9974號、臺灣苗栗地方檢察署111年度偵字第
9573號），本院依簡式審判程序判決如下：
    主  文
癸○○幫助犯洗錢防制法第十四條第一項之一般洗錢罪，處有期徒
刑陸月，併科罰金新臺幣伍萬元，罰金如易服勞役，以新臺幣壹
仟元折算壹日。
    事  實
一、癸○○依其社會生活之通常經驗與智識思慮，雖可預見將其所
    有金融帳戶之存摺、密碼、網路銀行帳號暨密碼提供非屬親
    故或互不相識之人使用，有遭他人利用作為財產犯罪所得財
    物匯入及提領工具之可能，並藉此達到掩飾詐欺犯罪所得去
    向之目的，使犯罪查緝更形困難，進而對該詐欺取財正犯所
    實行之詐欺取財及掩飾該詐欺犯罪所得去向之洗錢罪正犯行
    施以一定助力，仍基於縱令他人以其所申辦之金融帳戶實行
    詐欺取財犯行、掩飾詐欺犯罪所得去向，亦均不違其本意之
    幫助犯意，於民國110年6月20日至110年6月25日間之某日，
    在其斯時新北市○○區○○路0段00號之租屋處，將其所申辦之
    臺灣土地銀行西屯分行帳號000-000000000000號帳戶(下稱
    系爭帳戶)之存摺、密碼、網路銀行帳號暨密碼，一併提供
    予真實姓名年籍均不詳之詐欺集團成員，以此方式使系爭帳
    戶為該詐欺集團使用而幫助其等遂行詐欺取財及洗錢之犯罪
    行為。嗣該詐欺集團成員取得癸○○系爭帳戶之資料後，基於
    意圖為自己不法所有之詐欺取財及洗錢犯意聯絡，以附表編
    號1至19「詐欺時間及方式」欄所示之方式，致戊○○、卯○○
    、巳○○、己○○、丁○○、未○○、申○○、寅○○、壬○○、甲○○、辰
    ○○、辛○○、丙○○、子○○、午○○、丑○○、酉○○、庚○○及乙○○均
    陷於錯誤，分別於附表編號1至19「匯款時間、金額及匯入
    之帳戶」欄所示之時地，將各該款項匯款至系爭帳戶內，並
    遭該詐欺集團成員匯款至其他帳戶。嗣戊○○、卯○○、巳○○、
    己○○、丁○○、未○○、申○○、寅○○、壬○○、甲○○、辰○○、辛○○
    、丙○○、子○○、午○○、丑○○、酉○○、庚○○及乙○○發覺有異報
    警處理，始悉上情。
二、案經戊○○、卯○○、巳○○、辰○○訴由臺中市政府警察局第一分
    局、烏日分局；丁○○、辛○○、丑○○、庚○○訴由新北市政府警
    察局樹林分局、三重分局、海山分局、板橋分局；未○○、申
    ○○、寅○○、子○○訴由桃園市政府警察局龜山分局、桃園分局
    、大園分局；壬○○訴由高雄市政府警察局楠梓分局；甲○○、
    酉○○、乙○○訴由基隆市警察局第四分局；丙○○訴由臺東縣警
    察局大武分局；午○○訴由苗栗縣警察局苗栗分局報告臺灣新
    竹地方檢察署（下稱新竹地檢）檢察官偵查起訴及臺灣臺南
    地方檢察署（下稱臺南地檢）、臺灣士林地方檢察署（下稱
    士林地檢）、臺灣桃園地方檢察署（下稱桃園地檢）、臺灣
    臺中地方檢察署（下稱臺中地檢）、臺灣彰化地方檢察署（
    下稱彰化地檢）、臺灣苗栗地方檢察署（下稱苗栗地檢）檢
    察官移送併辦。 
    理  由
一、本件被告癸○○幫助犯詐欺取財罪及幫助犯一般洗錢罪，均非
    死刑、無期徒刑、最輕本刑為3年以上有期徒刑之罪或高等
    法院管轄第一審案件，被告於本院行準備程序中，就被訴事
    實為有罪之陳述，經本院認合於刑事訴訟法第273條之1第1
    項之規定，裁定進行簡式審判程序，合先敘明。
二、認定犯罪事實所憑之證據及認定之理由：　　
　　上開犯罪事實，業據被告於本院調查、審理中坦承不諱(本
    院卷一第284頁至第285頁、第373頁、第393頁、本院卷二第
    114頁)，核與告訴人戊○○(新竹地檢11471號偵卷第8頁至第9
    頁)、卯○○(新竹地檢11471號偵卷第10頁)、巳○○(新竹地檢1
    1471號偵卷第11頁至第17頁)、丁○○(新竹地檢13793號偵卷
    第4頁至第6頁)、未○○(臺南地檢1611號偵卷第39頁至第45頁
    )、申○○(士林地檢6584號偵卷第13頁至第16頁)、寅○○（士
    林地檢6584號偵卷第17頁至第20頁）、壬○○（士林地檢6739
    號偵卷第35頁至第36頁）、甲○○（桃園地檢8559號偵卷第17
    頁至第21頁）、辰○○（桃園地檢24438號偵卷第7頁至第11頁
    ）、辛○○（臺中地檢36710號偵卷第15頁至第17頁）、丙○○
    （臺中地檢9889號偵卷第39頁至第41頁）、子○○（臺中地檢
    15843號偵卷第121頁至第123頁）、午○○（臺中地檢22881號
    偵卷第13頁至第18頁）、丑○○(臺中地檢42034號偵卷第101
    頁至第103頁)、酉○○(基隆市警察局第四分局0000000000號
    卷第3頁至第5頁)、庚○○（彰化地檢9974號偵卷影卷第29頁
    至第38頁）、乙○○（苗栗地檢9573號偵卷第19頁至第29頁）
    、被害人己○○（新竹地檢11395號偵卷影卷第4頁至第5頁）
    於警詢中指訴、證述被害情節大致相合，並有臺灣土地銀行
    客戶存款往來一覽表、客戶歷史交易明細查詢及客戶序時往
    來明細查詢各1份(查詢期間：110年6月1日至110年7月22日
    ，新竹地檢13793號偵卷第20頁至第29頁)，及如附表編號1
    至19證據欄所示之證據在卷可參，是被告之任意性自白，確
    與事實相符，堪予採信，自應依法論科。
三、論罪科刑：
㈠、按刑法上之故意，非僅指直接故意，尚包含間接故意（即未
    必故意），所謂間接故意係指行為人對於構成犯罪事實，預
    見其發生而其發生並不違反其本意者而言，刑法第13條第2
    項定有明文。金融帳戶為個人之理財工具，一般民眾皆可自
    由申請開設金融帳戶，並無任何特殊之限制，且得同時在不
    同金融機構申請多數存款帳戶使用，並無借用他人帳戶使用
    之必要。又衡諸一般常情，任何人均可辦理金融帳戶使用，
    如無正當理由，實無借用他人帳戶使用之理，而金融帳戶亦
    事關個人財產權益之保障，其專有性甚高，除非本人或與本
    人親密關係者，難認有何理由可自由流通使用該存摺，一般
    人均有妥為保管及防止他人任意使用之認識，縱特殊情況偶
    需交付他人使用，亦必深入瞭解用途及合理性，始予提供，
    且該等專有物品如落入不明人士手中，而未加以闡明正常用
    途，極易被利用為與財產有關之犯罪工具，此為吾人依一般
    生活認知所易於體察之常識，而有犯罪意圖者，非有正當理
    由，竟徵求他人提供帳戶，客觀上可預見其目的，係供為某
    筆資金之存入，後再行領出之用，且該筆資金之存入及提領
    過程係有意隱瞞其流程及行為人身分曝光之用意，一般人本
    於一般認知能力均易於瞭解（最高法院93年度台上字第31號
    判決要旨可資參照）。況以電話、手機通知中獎、退費或佯
    稱提款卡遭冒用須更改資料、假投資等類似之不法詐騙份子
    ，為掩飾其等不法行徑，以避免執法人員循線查緝，經常利
    用他人存款帳戶、金融卡暨密碼，以確保犯罪所得免遭查獲
    ，類此案件在社會上層出不窮，亦屢經報章雜誌及其他新聞
    媒體披露，故避免此等專屬性甚高之物品被不明人士利用為
    與財產有關之犯罪工具，亦為一般生活認知所應有之認識。
    且一般人對自己之金融機構帳戶所用之存摺、金融卡、密碼
    ，均妥為保管，恐被他人得知帳號或密碼後，有被冒領、或
    其他非法使用之虞。被告交付系爭帳戶之存摺、密碼、網路
    銀行帳號暨密碼予素不相識之不詳成年人，衡之常情，被告
    當有預見該人可能係將該等物品供作詐欺犯罪之用，則該收
    受存摺、密碼、網路銀行帳號暨密碼之人將之用來供自己或
    他人作為詐欺取財之用，亦為被告所容忍及允許，亦即不違
    反被告之本意，被告具有不確定幫助故意甚明。再者，系爭
    帳戶為被告申辦使用，被告任意將帳戶存摺、密碼、網路銀
    行帳號暨密碼等物提供予不詳成年人，該帳戶之控制權即由
    該人享有，是縱該帳戶外觀上顯示轉帳入該帳戶內之款項係
    由被告取得，然實際上卻係由真實姓名、年籍及住址均不詳
    、實際掌控帳戶之人及所屬詐欺集團取得，從而如附表所示
    之告訴人及被害人遭詐騙後轉帳匯入之款項，在實際掌控系
    爭帳戶之詐欺集團轉出並領取後，詐欺犯罪所得實際去向已
    無從查得，形成金流斷點，不易查明，因而造成掩飾詐欺犯
    罪所得去向之效果；依被告智識程度及通常經驗，既可預見
    其提供帳戶存摺、密碼、網路銀行帳號暨密碼予不熟識之人
    ，可能會供他人利用進行詐欺犯罪，而被害人轉帳匯入之款
    項一經匯出提領，將會產生遮斷資金流動軌跡以逃避國家追
    訴、處罰之效果，被告卻仍將系爭帳戶存摺、密碼、網路銀
    行帳號暨密碼任意交予陌生人使用，該人及其所屬詐欺集團
    果用以進行詐欺行為而取得取得如附表所示之詐欺款項，被
    告顯有容任而不違反其本意，具有掩飾特定犯罪所得去向之
    幫助洗錢之不確定故意，至為灼然。
㈡、次按，洗錢防制法所稱洗錢，指下列行為：二、掩飾或隱匿
    特定犯罪所得之本質、來源、去向、所在、所有權、處分權
    或其他權益者，洗錢防制法第2條第2款定有明文。前揭規定
    所稱之掩飾、隱匿行為，目的在遮掩、粉飾、隱藏、切斷特
    定犯罪所得與特定犯罪間之關聯性，是此類洗錢行為須與欲
    掩飾、隱匿之特定犯罪所得間具有物理上接觸關係（事實接
    觸關係）。而提供金融帳戶提款卡及密碼供他人使用，嗣被
    害人雖匯入款項，然此時之金流仍屬透明易查，在形式上無
    從合法化其所得來源，未造成金流斷點，尚不能達到掩飾或
    隱匿特定犯罪所得之來源、去向及所在之作用，須待款項遭
    提領後，始產生掩飾、隱匿之結果。故而，行為人提供金融
    帳戶金融卡及密碼，若無參與後續之提款行為，即非洗錢防
    制法第2條第2款所指洗錢行為，無從成立一般洗錢罪之直接
    正犯。然刑法第30條之幫助犯，係以行為人主觀上有幫助故
    意，客觀上有幫助行為，即對於犯罪與正犯有共同認識，而
    以幫助意思，對於正犯資以助力，但未參與實行犯罪之行為
    者而言。幫助犯之故意，除需有認識其行為足以幫助他人實
    現故意不法構成要件之「幫助故意」外，尚需具備幫助他人
    實現該特定不法構成要件之「幫助既遂故意」，惟行為人只
    要概略認識該特定犯罪之不法內涵即可，無庸過於瞭解正犯
    行為之細節或具體內容。此即學理上所謂幫助犯之「雙重故
    意」。金融帳戶乃個人理財工具，依我國現狀，申設金融帳
    戶並無任何特殊限制，且可於不同之金融機構申請多數帳戶
    使用，是依一般人之社會通念，若見他人不以自己名義申請
    帳戶，反而收購或借用別人之金融帳戶以供使用，並要求提
    供提款卡及告知密碼，則提供金融帳戶者主觀上如認識該帳
    戶可能作為對方收受、提領特定犯罪所得使用，對方提領後
    會產生遮斷金流以逃避國家追訴、處罰之效果，仍基於幫助
    之犯意，而提供該帳戶之提款卡及密碼，以利洗錢實行，仍
    可成立一般洗錢罪之幫助犯（最高法院108年度台上大字第3
    101號裁定意旨參照）。經查，被告提供系爭帳戶存摺、密
    碼、網路銀行帳號暨密碼予他人不法使用，顯係基於幫助他
    人詐欺取財及一般洗錢罪之不確定犯意，且其所為提供存摺
    、密碼、網路銀行帳號暨密碼資料之行為亦屬刑法詐欺取財
    罪及一般洗錢罪構成要件以外之行為，其既以幫助他人犯罪
    之意思而參與犯罪構成要件以外之行為，是核被告所為，係
    犯刑法第30條第1項前段、第339條第1項之詐欺取財罪之幫
    助犯及刑法第30條第1項前段、違反洗錢防制法第2條第2款
    而犯同法第14條第1項之一般洗錢罪之幫助犯。　　
㈢、被告以提供系爭帳戶之存摺、密碼、網路銀行帳號暨密碼之
    單一行為，使詐欺集團成員得分別對如附表所示之告訴人及
    被害人詐欺取財，且於詐欺集團成員自系爭帳戶轉出提領後
    達到掩飾犯罪所得去向之目的，係以一行為同時觸犯19個幫
    助詐欺取財罪，為同種想像競合犯；又以一行為同時觸犯幫
    助詐欺取財罪及幫助一般洗錢罪，為異種想像競合犯，應均
    依刑法第55條前段規定，從一重論以幫助一般洗錢罪處斷。
    又檢察官移送併辦關於告訴人未○○、申○○、寅○○、壬○○、甲○○、辰○○、辛○○、丙○○、子○○、午○○、丑○○、酉○○、庚○○、
    乙○○部分，經核與本案起訴之犯罪事實，有想像競合犯之裁
    判上一罪關係，依審判不可分原則，應為起訴效力所及，本
    院自應併予審理。
㈣、按洗錢防制法第16條第2項規定「犯前2條之罪，在偵查或審
    判中自白者，減輕其刑」，被告就上開幫助一般洗錢之犯行
    ，於本院審理時業已坦認不諱，是本院認其符合洗錢防制法
    第16條第2項之規定，乃依法減輕其刑；又被告係幫助他人
    犯一般洗錢罪，爰再依刑法第30條第2項之規定減輕其刑，
    並依法遞減輕之。
㈤、爰以行為人之責任為基礎，審酌被告明知金融機構帳戶乃個
    人信用之表徵，專有性甚高而應妥善保管，且在政府及大眾
    媒體之廣泛宣導下，應得以預見將帳戶交付他人使用，可能
    因此幫助詐欺集團遂行詐欺取財及洗錢犯行，不思深究即輕
    信不詳陌生人所言，隨意提供所有之金融帳戶存摺、密碼、
    網路銀行帳號暨密碼予他人，使詐欺集團能將該帳戶充作向
    他人詐欺取財之工具，並於轉帳提領後製造金流斷點，非但
    助長社會詐欺財產犯罪之風氣，致使無辜民眾受騙而受有財
    產上損害，造成執法機關不易查緝犯罪行為人之真實身分，
    更增加被害人求償上之困難，亦擾亂金融交易往來秩序，應
    予非難，惟考量被告犯後終能於本院坦認犯行，且未直接參
    與詐欺取財及洗錢之犯行，然審酌本案被害人數眾多，所受
    之損害非淺，被告與被害人及告訴人等均未和解或賠償損失
    ，復考量被告於本院審理時無故合法通知未到庭，經通緝到
    案方始順利結案，浪費無謂司法資源；兼衡被告自述國中畢
    業之智識程度，先前從事餐飲業，開庭未到係因想出國賺錢
    賠償被害人，家裡尚有父母及1名未成年女兒等一切情狀，
    量處如主文所示之刑，並就罰金部分諭知易服勞役之折算標
    準。　
四、沒收：
㈠、按犯第14條之罪，其所移轉、變更、掩飾、隱匿、收受、取
    得、持有、使用之財物或財產上利益，沒收之，洗錢防制法
    第18條第1項前段定有明文。倘為共同犯罪，因共同正犯因
    相互間利用他方之行為，以遂行其犯意之實現，本於責任共
    同原則，有關犯罪所得，應於其本身所處主刑之後，併為沒
    收之諭知；然幫助犯則僅對犯罪構成要件以外之行為加以助
    力，而無共同犯罪之意思，自不適用責任共同原則，對於正
    犯所有因犯罪所得之物，無庸為沒收之宣告（最高法院86年
    台上字第6278號判決、89年度台上字第6946號判決參照）。
    經查，被告雖提供系爭帳戶予詐欺集團為前開幫助犯行，然
    非實際上提款之人，而無掩飾隱匿詐欺贓款之犯行，犯罪態
    樣與實施犯罪之正犯有異；且現存卷內資料查無積極證據足
    認被告確已因幫助一般洗錢之行為實際獲得報酬而有犯罪所
    得，檢察官對此亦未提出證據加以證明，依「罪證有疑，利
    於被告」原則，本院即無從就此部份犯罪所得宣告沒收。
㈡、至上開系爭帳戶之存摺、密碼、網路銀行帳號暨密碼，已交
    由該詐欺集團持用而未據扣案，且該等資料可隨時停用、掛
    失補辦，欠缺刑法上之重要性，而無宣告沒收之必要，爰依
    刑法第38條之2第2項規定，不予宣告沒收，均附此敘明。
據上論斷，應依刑事訴訟法第273條之1第1項、第299條第1項前
段，判決如主文。
本案經檢察官張瑞玲提起公訴，檢察官周盟翔、謝幸容、林芬芳
、徐明光、詹常輝、楊朝森、林佳裕、陳信郎、劉偉誠、蘇皜翔
移送併辦，檢察官劉正祥、陳亭宇到庭執行職務。
中　　華　　民　　國　　111 　年　　12 　　月　 20　　日
                  刑事第八庭  法　官   楊數盈
以上正本證明與原本無異。
如不服本判決應於收受本判決後20日內向本院提出上訴書狀，上
訴書狀應敘述具體理由。上訴書狀未敘述上訴理由者，應於上訴
期間屆滿後20日內補提理由書狀於本院（均須按他造當事人之人
數附繕本）「切勿逕送上級法院」。
告訴人或被害人如對於本判決不服者，應具備理由請求檢察官上
訴，其上訴期間之計算係以檢察官收受判決正本之日期為準。
中　　華　　民　　國　　111 　年　　12　　月　　20　　日
　　　　　　　　　　　　　  　書記官  陳采薇　　　　　　
附錄本案論罪科刑法條：
洗錢防制法第2條第2款
本法所稱洗錢，指下列行為：
二、掩飾或隱匿特定犯罪所得之本質、來源、去向、所在、所有
    權、處分權或其他權益者。
洗錢防制法第14條第1項
有第二條各款所列洗錢行為者，處7年以下有期徒刑，併科新臺
幣5百萬元以下罰金。
刑法第339條第1項
意圖為自己或第三人不法之所有，以詐術使人將本人或第三人之
物交付者，處5年以下有期徒刑、拘役或科或併科50萬元以下罰
金。
刑法第30條
幫助他人實行犯罪行為者，為幫助犯。雖他人不知幫助之情者，
亦同。
幫助犯之處罰，得按正犯之刑減輕之。
附表：
編號 告訴人/被害人 詐欺時間及方式 匯款時間、金額及匯入之帳戶 證    據 偵查案號 1 戊○○ (告訴人) 該詐欺集團成員於110年6月25日以交友軟體、LINE暱稱「涵涵N。嘉義外匯專員」結識戊○○。嗣「涵涵N。嘉義外匯專員」向戊○○介紹「YDE遠大」投資網站，稱可協助操作外匯投資獲利云云，致戊○○誤信為真而為右列之匯款。 戊○○於110年6月29日22時42分許，網路匯款3,000元至癸○○提供之系爭帳戶。 與詐騙集團成員對話紀錄暨存款交易明細查詢截圖、內政部警政署反詐騙諮詢專線紀錄表、嘉義市政府警察局第二分局公園派出所受理各類案件紀錄表、受(處)理案件證明單、受理詐騙帳戶通報警示簡便格式表、金融機構聯防機制通報單各1份（新竹地檢11471號偵卷第35頁、第37頁至第40頁、第43頁至第44頁)。 臺灣新竹地方檢察署111年度偵字第4550號、第4562號、第4563號起訴書 2 卯○○ (告訴人) 該詐欺集團成員於110年6月28日以交友軟體We Date暱稱「陳曼玲」結識卯○○，並以LINE聯繫。嗣「陳曼玲」向卯○○介紹「Capital」投資網站，佯稱可協助投資獲利云云，致卯○○誤信為真而為右列之匯款。 卯○○於110年6月29日21時29分許，網路匯款3,000元至癸○○提供之系爭帳戶。 臺外幣交易明細查詢翻拍照片1張、與詐騙集團成員對話紀錄、內政部警政署反詐騙諮詢專線紀錄表、臺南市政府警察局佳里分局佳里派出所受理各類案件紀錄表、受(處)理案件證明單、受理詐騙帳戶通報警示簡便格式表、金融機構聯防機制通報單各1份（新竹地檢11471號偵卷第45頁、第47頁至第50頁、第61頁、第65頁至第73頁)。  3 巳○○ (告訴人) 該詐欺集團成員於110年6月25日以交友軟體Singol暱稱「蔡雅婷」結識巳○○，並以LINE聯繫。嗣「蔡雅婷」向巳○○介紹「高匯」投資網站，佯稱可協助投資外匯獲利云云，致巳○○誤信為真而為右列之匯款。 巳○○於110年6月27日23時20分許，網路匯款2萬元至癸○○提供之系爭帳戶。 與詐騙集團成員對話紀錄2份、匯款明細截圖、內政部警政署反詐騙諮詢專線紀錄表、新竹縣政府警察局竹北分局三民派出所受理各類案件紀錄表、受(處)理案件證明單、受理詐騙帳戶通報警示簡便格式表、金融機構聯防機制通報單各1份（新竹地檢11471號偵卷第74頁、第76頁至第79頁、第86頁至第88頁、第89頁背面、第90頁背面至第92頁)。  4 己○○ (被害人) 該詐欺集團成員於110年6月22日以交友軟體wootalk結識己○○，自稱為元大證券金融分析師，並向己○○介紹「Merrill美林」投資平台，佯稱可協助投資獲利云云，致己○○誤信為真而為右列之匯款。 己○○於110年6月28日15時59分許，網路匯款9萬元至癸○○提供之系爭帳戶。 內政部警政署反詐騙諮詢專線紀錄表、保安警察第二總隊第三大隊第一中隊竹園分隊受理詐騙帳戶通報警示簡便格式表各1份（新竹地檢11395號偵卷影卷第8頁至第9頁、第11頁)。  5 丁○○ (告訴人) 該詐欺集團成員於110年6月29日以交友軟體CHEERS、LINE名稱「林夢吉」結識丁○○。嗣「林夢吉」向丁○○介紹「YDE遠大」投資網站，稱可協助投資外匯、期貨獲利云云，致丁○○誤信為真而為右列之匯款。 丁○○於110年6月29日22時16分許，網路匯款3,000元至癸○○提供之系爭帳戶。 台幣轉帳截圖、林夢吉身分證翻拍照片各1張、投資網站截圖照片2張、內政部警政署反詐騙諮詢專線紀錄表、新竹縣政府警察局新湖分局湖鏡派出所受理詐騙帳戶通報警示簡便格式表各1份（新竹地檢13793號偵卷第7頁至第8頁、第14頁、第18頁背面)。  6 未○○ (告訴人) 該詐欺集團成員於110年6月22日前之某日時，以臉書暱稱「林香秀」結識未○○，自稱在國泰世華銀行數據部上班，並向未○○介紹「YDE遠大」投資網站，佯稱能藉此投資外匯賺價差云云，致未○○誤信為真而為右列之匯款。 未○○於110年6月26日19時48分許，網路匯款3萬元至癸○○提供之系爭帳戶。 網路轉帳交易結果截圖照片3張、內政部警政署反詐騙諮詢專線紀錄表2份、臺南市政府警察局第二分局海安派出所受理詐騙帳戶通報警示簡便格式表、受理各類案件紀錄表、受(處)理案件證明單、金融機構聯防機制通報單各1份(臺南地檢1611號偵卷第47頁至第50頁、第53頁、第75頁至第79頁、第121頁、第133頁、第135頁)。 臺灣臺南地方檢察署111年度偵字第5805號移送併辦意旨書    未○○於110年6月26日19時51分許，網路匯款3萬元至癸○○提供之系爭帳戶。      未○○於110年6月26日19時53分許，網路匯款3萬元至癸○○提供之系爭帳戶。   7 申○○ (告訴人) 該詐欺集團成員於110年6月12日以交友軟體Singol暱稱「瑩」結識申○○，並以LINE暱稱「劉佳瑩」聯繫。嗣「劉佳瑩」向申○○介紹「高匯」投資網站，佯稱可協助投資獲利云云，致申○○誤信為真而為右列之匯款。 申○○於110年6月27日11時4分許，網路匯款9萬元至癸○○提供之系爭帳戶。 網路轉帳交易結果截圖照片4張、金融機構聯防機制通報單2份、與詐欺集團成員對話紀錄、內政部警政署反詐騙諮詢專線紀錄表、臺北市政府警察局北投分局長安派出所受理詐騙帳戶通報警示簡便格式表、金融機構聯防機制通報單各1份(士林地檢6584號偵卷第41頁至第54頁)。 臺灣士林地方檢察署111年度偵字第6584號、第6739號併辦意旨書    申○○於110年6月27日11時8分許，網路匯款9萬元至癸○○提供之系爭帳戶。      申○○於110年6月29日0時23分許，網路匯款9萬元至癸○○提供之系爭帳戶。      申○○於110年6月29日0時24分許，網路匯款9萬元至癸○○提供之系爭帳戶。   8 寅○○ (告訴人) 該詐欺集團成員於110年6月初以交友軟體暱稱「李佳倩」結識寅○○，並以LINE聯繫。嗣「李佳倩」向寅○○介紹「高匯」投資網站，佯稱可協助投資外匯獲利云云，致寅○○誤信為真而為右列之匯款。 寅○○於110年6月28日21時3分許，在臺北市○○區○○○路0段000巷0號萊爾富中山店，操作自動櫃員機轉帳1萬5,000元至癸○○提供之系爭帳戶。 國泰世華銀行客戶交易明細表翻拍照片1張、與詐欺集團成員對話紀錄截圖、內政部警政署反詐騙諮詢專線紀錄表、臺北市政府警察局中山分局中山二派出所受理詐騙帳戶通報警示簡便格式表各1份(士林地檢6584號偵卷第57頁至第75頁)。  9 壬○○ (告訴人) 該詐欺集團成員於110年4月27日以LINE暱稱「劉詩涵」結識壬○○，並介紹投資外匯云云，致壬○○誤信為真而為右列之匯款。 壬○○於110年6月26日22時5分許，網路匯款3萬元至癸○○提供之系爭帳戶。 網路轉帳交易結果截圖照片2張、內政部警政署反詐騙諮詢專線紀錄表1份(士林地檢6739號偵卷第43頁至第46頁)。     壬○○於110年6月26日22時8分許，網路匯款3萬元至癸○○提供之系爭帳戶。   10 甲○○ (告訴人) 該詐欺集團成員於110年6月15日以交友軟體MeetMe暱稱「陳夢琪」結識甲○○，並以LINE聯繫。嗣「陳夢琪」向甲○○介紹「exnes」投資網站，佯稱可協助投資獲利云云，致甲○○誤信為真而為右列之匯款。 甲○○於110年6月29日11時37分許，網路匯款5萬元至癸○○提供之土地銀行帳戶。 網路轉帳交易結果截圖照片2張、與詐欺集團成員對話紀錄截圖、內政部警政署反詐騙諮詢專線紀錄表、桃園市政府警察局中壢分局龍興派出所受理詐騙帳戶通報警示簡便格式表、受理各類案件紀錄表、受(處)理案件證明單、金融機構聯防機制通報單各1份(桃園地檢8559號偵卷第23頁至第25頁、第49頁至第51頁、第59頁至第75頁、第101頁至第103頁)。 臺灣桃園地方檢察署111年度偵字第8559號移送併辦意旨書    甲○○於110年6月29日12時36分許，網路匯款5萬元至癸○○提供之系爭帳戶。   11 辰○○ (告訴人) 該詐欺集團成員於110年6月10日以交友軟體暱稱「陳晨欣」結識辰○○，並以LINE聯繫。嗣「陳晨欣」向辰○○介紹「裕融國際」投資網站，佯稱可投資獲利云云，致辰○○誤信為真而為右列之匯款。 辰○○於110年6月27日10時11分許，網路匯款8萬元至癸○○提供之系爭帳戶。 網路轉帳交易結果通知截圖照片1張、與詐欺集團成員對話紀錄截圖、內政部警政署反詐騙諮詢專線紀錄表、桃園市政府警察局大園分局大園派出所受理詐騙帳戶通報警示簡便格式表、金融機構聯防機制通報單各1份(桃園地檢24438號偵卷第13頁至第17頁、第45頁至第49頁、第51頁)。 臺灣桃園地方檢察署111年度偵字第24438號移送併辦意旨書 12 辛○○ (告訴人) 110年6月19日誤信可藉由「蜂巢HAIV」投資網站投資獲利，遂於該網站加入LINE ID「ha09136」並依其指示操作而為右列之匯款。  辛○○於110年6月26日17時18分許，網路匯款3萬元至癸○○提供之系爭帳戶。 網路轉帳交易結果截圖照片2張、投資網站翻拍照片數張、與詐欺集團成員對話紀錄、內政部警政署反詐騙諮詢專線紀錄表、臺中市政府警察局霧峰分局內新派出所受(處)理案件證明單、受理各類案件紀錄表、受理詐騙帳戶通報警示簡便格式表、金融機構聯防機制通報單各1份(臺中地檢36710號偵卷第19頁至第21頁、第29頁至第31頁、第47頁至第49頁、第89頁至第94頁、第99頁、第101頁、第107頁至第112頁)。 臺灣臺中地方檢察署110年度偵字第36710號、111年度偵字第9889號、第15843號、第22881號移送併辦意旨書    辛○○於110年6月28日10時6分許，網路匯款6萬元至癸○○提供之系爭帳戶。   13 丙○○ (告訴人) 110年6月8日誤信可藉由「Hotforex」投資網站投資獲利，遂於該網站加入LINE ID「hotf886」並依其指示操作而為右列之匯款。 丙○○於110年6月27日11時50分許，在桃園市○○區○○路0段000號台北富邦銀行中壢分行操作自動櫃員機轉帳3萬元至癸○○提供之系爭帳戶。 台北富邦銀行存摺影本、內頁影本、匯款委託書各1紙、金融機構聯防機制通報單4份、內政部警政署反詐騙諮詢專線紀錄表、桃園市政府警察局楊梅分局楊梅派出所受(處)理案件證明單、受理各類案件紀錄表、受理詐騙帳戶通報警示簡便格式表各1份(臺中地檢9889號偵卷第47頁至第49頁、第53頁至第63頁、第81頁、第87頁、第91頁)。     丙○○於110年6月28日10時33分許，在桃園市○○區○○路0段000號台北富邦銀行中壢分行臨櫃匯款6萬元至癸○○提供之系爭帳戶。   14 子○○ (告訴人) 該詐欺集團成員於110年6月3日以臉書暱稱「周思思」結識子○○，並以LINE聯繫。嗣「周思思」向子○○佯稱急需用錢、籌措生活費用云云，致子○○誤信為真而為右列之匯款。 子○○於110年6月28日14時21分許，操作自動櫃員機轉帳1萬元至癸○○提供之系爭帳戶。 中國信託銀行存摺封面影本1紙、國泰世華銀行客戶交易明細表翻拍照片1張、與詐欺集團成員對話紀錄、內政部警政署反詐騙諮詢專線紀錄表、臺中市政府警察局清水分局梧棲分駐所受(處)理案件證明單、受理各類案件紀錄表、受理詐騙帳戶通報警示簡便格式表、金融機構聯防機制通報單各1份(臺中地檢15843號偵卷第125頁至第130頁、第141頁、第183頁、第215頁至第216頁、第221頁、第224頁至第230頁)。  15 午○○ (告訴人) 該詐欺集團成員於110年5月中旬以交友軟體結識午○○，並以LINE聯繫。嗣該詐欺集團成員向午○○介紹「Capital」投資網站，佯稱可投資獲利云云，致午○○誤信為真而為右列之匯款。 午○○於110年6月27日19時57分許，使用友人帳戶網路匯款5萬元至癸○○提供之系爭帳戶。 網路轉帳交易結果截圖照片1張、與詐欺集團成員對話紀錄、內政部警政署反詐騙諮詢專線紀錄表、基隆市警察局第二分局信六路派出所受理詐騙帳戶通報警示簡便格式表、金融機構聯防機制通報單各1份(臺中地檢22881號偵卷第51頁至第92頁、第96頁)。  16 丑○○ (告訴人) 該詐欺集團成員於110年5月23日以臉書、LINE暱稱「Angel」結識丑○○，並向丑○○介紹「exnes」投資網站，佯稱可協助投資獲利云云，致丑○○誤信為真而為右列之匯款。 丑○○於110年6月28日23時4分許，操作自動櫃員機轉帳6,000元至癸○○提供之系爭帳戶。 國泰世華銀行客戶交易明細表翻拍照片1張、與詐欺集團成員對話紀錄、內政部警政署反詐騙諮詢專線紀錄表、新北市政府警察局新莊分局新樹派出所陳報單、受(處)理案件證明單、受理各類案件紀錄表、受理詐騙帳戶通報警示簡便格式表、金融機構聯防機制通報單各1份(臺中地檢42034號偵卷第219頁、第225頁、第227頁至第231頁、第237頁、第241頁至第261頁、第269頁)。 臺灣臺中地方檢察署111年度偵字第42034號移送併辦意旨書 17 酉○○ (告訴人) 該詐欺集團成員於110年6月18日以交友軟體CHEERS暱稱「周佳琪」結識酉○○，並以LINE聯繫。嗣「周佳琪」向酉○○介紹「Exness」投資網站，佯稱可協助投資獲利云云，致酉○○誤信為真而為右列之匯款。 酉○○於110年6月29日21時17分許，網路匯款3萬元至癸○○提供之系爭帳戶。 金融機構聯防機制通報單2份、國泰世華銀行存摺暨內頁影本、與詐欺集團成員對話紀錄、內政部警政署反詐騙諮詢專線紀錄表、彰化縣警察局鹿港分局外中派出所受理詐騙帳戶通報警示簡便格式表、受(處)理案件證明單、受理各類案件紀錄表、陳報單各1份(基隆市警察局第四分局0000000000號卷第7頁至第9頁、第31頁至第35頁、第43頁、第47頁至第69頁)。 臺灣彰化地方檢察署111年度偵緝字第232號移送併辦意旨書 18 庚○○ (告訴人) 該詐欺集團成員於110年5月23日以交友軟體OMI暱稱「林佳姚」結識庚○○，並以LINE聯繫。嗣「林佳姚」向庚○○介紹「匯萊賽」投資網站，佯稱可投資獲利云云，致庚○○誤信為真而為右列之匯款。 庚○○於110年6月27日18時59分許，在彰化縣○○市○○路00號台灣企銀彰化分行，操作自動櫃員機轉帳3萬元至癸○○提供之系爭帳戶。 台灣中小企業銀行自動櫃員機交易明細單、第一銀行自動付款交易明細表、匯萊賽網站截圖照片各1張、金融機構聯防機制通報單2份、台灣中小企業銀行存摺暨內頁影本、與詐欺集團成員對話紀錄、內政部警政署反詐騙諮詢專線紀錄表、彰化縣警察局彰化分局民生路派出所受理詐騙帳戶通報警示簡便格式表、受(處)理案件證明單各1份(彰化地檢9974號偵卷影卷第39頁至第40頁、第163頁至第173頁、第189頁、第197頁、第199頁、第201頁)。 臺灣彰化地方檢察署111年度偵字第9974號移送併辦意旨書    庚○○於110年6月27日19時10分許，在彰化縣○○市○○路00號第一銀行，操作自動櫃員機轉帳3萬元至癸○○提供之系爭帳戶。      庚○○於110年6月28日20時1分許，在彰化縣○○市○○路00號第一銀行，操作自動櫃員機轉帳3萬元至癸○○提供之系爭帳戶。      庚○○於110年6月28日20時9分許，在彰化縣○○市○○路00號台灣企銀彰化分行，操作自動櫃員機轉帳3萬元至癸○○提供之系爭帳戶。   19 乙○○ (告訴人) 該詐欺集團成員於110年5月間以交友軟體乾杯結識乙○○，並以LINE聯繫。嗣該詐欺集團成員向乙○○介紹某投資軟體，佯稱可投資貨幣獲利云云，致乙○○誤信為真而為右列之匯款。 乙○○於110年6月28日10時36分許，匯款3萬元至癸○○提供之系爭帳戶。 板信商業銀行存摺暨內頁影本、內政部警政署反詐騙諮詢專線紀錄表、苗栗縣警察局苗栗分局三義分駐所受理詐騙帳戶通報警示簡便格式表、受(處)理案件證明單、受理各類案件紀錄表、受理詐騙帳戶通報警示簡便格式表、金融機構聯防機制通報單各1份(苗栗地檢9573號偵卷第31頁、第49頁至第53頁、第57頁至第59頁、第63頁至第65頁)。 臺灣苗栗地方檢察署111年度偵字第9573號移送併辦意旨書    乙○○於110年6月28日10時37分許，匯款3萬元至癸○○提供之系爭帳戶。      乙○○於110年6月29日15時35分許，匯款5萬元至癸○○提供之系爭帳戶。      乙○○於110年6月29日15時36分許，匯款4萬元至癸○○提供之系爭帳戶。